臺灣臺中地方法院刑事判決　　　　　　　　　　　九十三年度中簡上字第二九五號
　　上　訴　人　臺灣臺中地方法院檢察署檢察官
　　被　　　告　壬○○
右上訴人因被告竊盜案件，不服本院臺中簡易庭中華民國九十三年五月六日九十三年
度中簡字第一○九一號第一審刑事簡易判決（聲請簡易處刑案號：九十三年度偵字第
七五四四號），提起上訴及同署檢察官移請併辦（九十三年度偵字第八七六三、九一
五八、九二八一、一○一六○、一○二○九、一○四六五及一一三○三號），本院合
議庭認為不得以簡易判決處刑，改依第一審通常程序審理，判決如左：
    主  文
原判決撤銷。
壬○○連續攜帶兇器竊盜，累犯，處有期徒刑壹年陸月。扣案之鑰匙貳支、螺絲起子
壹支及剪刀參支，均沒收。
    事  實
一、壬○○前曾於民國八十九年六月十二日因違反槍砲彈藥刀械管制條例案件，經臺
    灣苗栗地方法院判處有期徒刑六月確定，甫於九十年三月十二日執行完畢。詎仍
    不知悔改，復基於意圖為自己不法所有之概括犯意，自九十三年四月九日起至九
    十三年六月十六日止，先後在如附表所示之時間、地點，徒手或持其所有客觀上
    足以對人生命、身體、安全構成威脅，並可供兇器使用之螺絲起子或剪刀，以附
    表所示之方法，連續竊取如附表所示辛○○、己○○等人之財物，嗣分別於九十
    三年四月十二日下午三時五十分許，在臺中市○區○○○路、四維街口；於九十
    三年五月四日上午十一時十五分許，在臺中市○區○○○路二段與自立街口；於
    九十三年五月十一日中午十二時二十分許，在臺中市○區○○○路二段四六號處
    ；於九十三年五月十三日凌晨五時五十五分許，在臺中市○區○○路與富榮街口
    ；於九十三年五月二十八日，在臺中市○區○○路與大智路口；於九十三年五月
    三十一日凌晨一時三十分許，在臺中市○區○○路與平等街口；於九十三年六月
    二日晚上十時許，在臺中市○○街八十一號；於九十三年六月十九日凌晨一時三
    十分許，在臺中市○區○○路興大誠街口為警查獲，並扣得壬○○所有，供本件
    作案所用之鑰匙二支、螺絲起子一支及剪刀三支及壬○○竊得之鑰匙三支、尖嘴
    鉗二支、六角扳手六支、國民身分證一張及汽車音響三台，而查悉上情。
二、案經辛○○訴由臺中市警察局第六分局報請臺灣臺中地方法院檢察署檢察官偵查
    後，聲請簡易判決處刑及移送併案審理。
    理  由
一、訊據被告壬○○對於有在附表所示之時間，為附表編號一至八所示之竊盜行為，
    均坦承不諱，核與被害人辛○○、甲○○、己○○、癸○○、丙○○、庚○○及
    證人張榮發、黃清琪分別於警詢中指述及證述遭竊之情節相符，並有如附表所示
    之證物附卷可參，及作案用之鑰匙二支、螺絲起子一支及剪刀三支扣案可資佐證
    ，足認被告之自白與事實相符，足堪採信。本件事證明確，被告犯行堪以認定。
二、又按刑法第三百二十一條第一項第三款之攜帶兇器加重竊盜罪，係以行為人攜帶
    兇器竊盜為加重條件，此所謂兇器，其種類並無限制，凡客觀上足對人之生命、
    身體、安全構成威脅，具有危險性之兇器均屬之，且只須行竊時攜帶此種具有危
    險性之兇器為已足，並不以攜帶之初有行兇之意圖為必要（最高法院七十九年臺
    上字第五二五三號判例參照）。查被告為附表編號二、四、六所示之犯行時，所
    攜帶之螺絲起子、剪刀，均為金屬材質，質地堅硬，於客觀上自足對人之身體、
    生命、安全構成威脅，堪認為兇器。核被告所為，如附表編號一、三、五、七
    、八所示之部分，係犯刑法第三百二十條第一項之普通竊盜罪（被告於附表編號
    五之犯行中，竊取自小客車後，再持剪刀剪斷電線，竊取該車內音響之行為，乃
    事後處分贓物之行為，不另構成竊盜罪）；如附表編號三所示之部分，係犯刑
    法第三百二十條第三項及第一項之普通竊盜未遂罪；如附表編號二所示之部分，
    係犯刑法第三百二十一條第二項及第一項第三款之攜帶兇器加重竊盜未遂罪；如
    附表編號四、六、六所示之部分，係犯刑法第三百二十一條第一項第三款之
    攜帶兇器加重竊盜罪。被告先後多次竊盜犯行，時間緊接，觸犯構成要件相同之
    罪名，顯係基於概括之犯意反覆為之，為連續犯，應依刑法第五十六條之規定論
    以一罪，而依情節較重之附表編號六攜帶兇器加重竊盜罪論處，並加重其刑。
    公訴意旨雖未就附表編號二至八之犯行，併為起訴，惟本院認此部分，與公訴人
    已起訴且經判決有罪部分，有連續犯之裁判上一罪關係，復經檢察官移請併案審
    理（附表編號三及編號六、竊取三台音響及尖嘴鉗、六角扳手部分未據聲
    請併案），應為起訴效力所及，本院自得加以審理，併此敘明。又被告前曾於八
    十九年六月十二日因違反槍砲彈藥刀械管制條例案件，經臺灣苗栗地方法院判處
    有期徒刑六月確定，甫於九十年三月十二日執行完畢，有臺灣臺中地方法院檢察
    署刑案資料查註紀錄表及臺灣高等法院被告全國前案紀錄表在卷可稽，其受有期
    徒刑執行完畢後，五年以內再犯本案有期徒刑以上之罪，為累犯，應依刑法第四
    十七條規定遞加重其刑。原審以被告罪證明確，予以論罪科刑，固非無見，惟原
    審未及審酌被告如附表編號二至八所示之竊盜部分，即有未洽，公訴人上訴意旨
    指摘及此，為有理由，自應由本院將原判決撤銷改判。爰審酌被告年輕力壯，不
    思循正途賺取財物，為獲取不法所得，連續徒手或持兇器竊取他人財物，對他人
    財產安全危害甚鉅，其犯罪動機、目的均屬可議，惡性非輕，惟其犯罪後坦承犯
    行，態度尚屬良好等一切情狀，量處如主文所示之刑，以示懲儆。扣案之鑰匙二
    支、螺絲起子一支及剪刀三支，為被告所有，供本件犯罪所用之物，業據被告供
    明在卷（見本院卷第四三頁），爰依刑法第三十八條第一項第二款之規定，予以
    宣告沒收。至扣案之鑰匙三支、尖嘴鉗二支、六角扳手六支、國民身分證一張及
    汽車音響三台，業據被告於本院審理時供承係竊取所得（見本院卷第四二、四三
    、四六頁），仍屬被害人所有，自不得宣告沒收。
三、另按檢察官聲請以簡易判決處刑之案件，經法院認為有第四百五十一條之一第四
    項但書之情形者，應適用通常訴訟程序審判之，刑事訴訟法第四百五十二條定有
    明文；且對於簡易判決之上訴，準用刑事訴訟法第三編第一章及第二章之規定，
    管轄第二審之地方法院合議庭受理簡易判決上訴案件，應依通常程序審理。其認
    案件有刑事訴訟法第四百五十二條之情形者，應撤銷原判決，逕依通常程序為第
    一審判決，法院辦理刑事訴訟簡易程序案件應行注意事項第十四項亦有規定。查
    本案審判中發現被告尚有其他具裁判上一罪之犯罪事實，足認被告所犯之罪不合
    刑事訴訟法第四百四十九條所定得以簡易判決處刑之案件，且本院認定之犯罪事
    實顯然與檢察官據以求處罪刑之事實不符，而有刑事訴訟法第四百五十一條之一
    第四項但書第二款之情形，依前揭法律規定，原審適用簡易處刑程序，尚有未合
    ，應由本院合議庭逕依通常程序審理後，而為第一審之判決，檢察官或被告如不
    服本判決，仍得於法定上訴期間內，向管轄之第二審法院提起上訴，附此敘明。
據上論斷，應依刑事訴訟法第四百五十五條之一第一項、第三項、第四百五十二條、
第四百五十一條之一第四項但書第二款、第三百六十九條第一項前段、第三百六十四
條、第二百九十九條第一項前段，刑法第五十六條、第三百二十一條第一項第三款、
第四十七條、第三十八條第一項第二款，罰金罰鍰提高標準條例第一條前段，判決如
主文。
中     華     民      國     九十三     年     七    月     二十八      日
     臺灣臺中地方法院刑事第十一庭
                                 審判長  法  官  蔡  名  曜
                                         法  官  黃  渙  文
                                         法  官  蔡  美  華
右正本證明與原本無異。
如不服本判決，應於判決送達後十日內向本院提出上訴狀，上訴於臺灣高等法院臺中
分院( 須附繕本 )。
                                         書記官
中    華    民    國      九十三      年       七      月     二十八    日
附錄論罪科刑法條
中華民國刑法第三百二十一條
犯竊盜罪而有左列情形之一者，處六月以上、五年以下有期徒刑：
一  於夜間侵入住宅或有人居住之建築物、船艦或隱匿其內而犯之者。
二  毀越門扇、牆垣或其他安全設備而犯之者。
三  攜帶兇器而犯之者。
四  結夥三人以上而犯之者。
五  乘火災、水災或其他災害之際而犯之者。
六  在車站或埠頭而犯之者。
前項之未遂犯罰之。
附表：
┌──┬─────┬────────┬────┬───────┬─────
│編號│時間      │地點            │被害人  │犯案經過      │竊得財物
├──┼─────┼────────┼────┼───────┼─────
│一  │九十三年四│臺中市○○路三五│辛○○  │以自備鑰匙開啟│車牌號碼Ｊ
│    │月九日凌晨│六號前          │        │被害人所有車牌│○○三號重
│    │二時許    │                │        │號碼ＪＦＶ－○│部
│    │          │                │        │○三號機車之電│
│    │          │                │        │門，啟動後騎乘│
│    │          │                │        │該機車離去    │
│    │          │                │        │              │
│    │          │                │        │              │
│    │          │                │        │              │
│    │  │                │        │              │
├──┼─────┼────────┼────┼───────┼─────
│二  │九十三年五│臺中市西區柳川西│甲○○  │以自備螺絲起子│車牌號碼Ｒ
│    │月四日上午│路二段與自立街口│        │、剪刀破壞李伊│五九三號自
│    │十一時十五│                │        │晴所有車牌號碼│一部，未遂
│    │分許      │                │        │ＲＩ－○五九三│
│    │          │                │        │號自小客車之右│
│    │          │                │        │前門鎖，為人發│
│    │          │                │        │現未遂        │
│    │          │                │        │（毀損未據告訴│
│    │          │                │        │）            │
├──┼─────┼────────┼────┼───────┼─────
│三  │九十三年│臺中市西區公館里│己○○  │見被害人詹政│手提包一
│    │五月十一日│柳川西路二段四六│        │昌所有車牌ＴＬ│有存摺、印
│    │上午十一時│號              │        │－六六五八號自│台幣一百五
│    │三十分許  │                │        │小客車之車窗未│、ＣＤ主機
│    │同日中午│                │        │關，徒手竊取被│衣服、褲子
│    │十二時許  │                │        │害人置於車內的│機
│    │          │                │        │手提包等物    │
│    │          │                │        │開啟上述車輛│
│    │          │                │        │車門，欲竊取車│
│    │          │                │        │內另一個皮包，│
│    │          │                │        │因警報器響起，│
│    │          │                │        │為人發現而未遂│
├──┼─────┼────────┼────┼───────┼─────
│四  │九十三年五│臺中市○區○○路│癸○○  │見被害人所有車│汽車音響一
│    │月十三日凌│與富榮街口      │        │牌號碼ＡＬ－八│
│    │晨五時五十│                │        │○一一號自小客│
│    │五分許    │                │        │車車門未鎖，進│
│    │          │                │        │入車內，以自備│
│    │          │                │        │之剪刀剪斷電線│
│    │          │                │        │行竊          │
├──┼─────┼────────┼────┼───────┼─────
│五  │九十三年五│臺中市○○○路與│丙○○（│見被害人所有車│車牌號碼Ｎ
│    │月二十五日│東興市○○路口  │該車於九│牌號碼ＮＷ－三│九○七號自
│    │晚間七時許│                │十三年五│九○七號自小客│一部、汽車
│    │          │                │月二十日│車車門未鎖，轉│台
│    │          │                │十時許在│動插在鑰匙孔之│
│    │          │                │臺中市西│鑰匙，啟動電門│
│    │          │                │區柳川西│後，駕駛該車離│
│    │          │                │路四段五│去，再持自備之│
│    │          │                │權國中前│剪刀一支剪斷電│
│    │          │                │遭竊）  │線，竊取車內之│
│    │          │                │        │音響          │
│    │          │                │        │              │
│    │          │                │        │              │
│    │          │                │        │              │
│    │          │                │        │              │
│    │          │                │        │              │
├──┼─────┼────────┼────┼───────┼─────
│六  │九十三年│臺中市○○路與大│不詳    │駕竊得之ＮＷ│汽車音響共
│    │五月二十八│智路某處        │        │－三九○七號自│乙○○國民
│    │日六時三十│                │        │小客車，以附表│一張、尖嘴
│    │分至七時許│                │        │編號五之剪刀剪│、六角扳手
│    │九十三年│                │        │斷不詳被害人汽│
│    │五月二十八│                │        │車內音響電線，│
│    │日六時三十│                │        │竊取車內之音響│
│    │分至七時許│                │        │一台          │
│    │（較略晚│                │        │以同上述手法│
│    │）        │                │        │竊得音響二台，│
│    │          │                │        │併同時竊得陳駿│
│    │          │                │        │賢國民身分證一│
│    │          │                │        │張、尖嘴鉗二支│
│    │          │                │        │、六角扳手六支│
│    │          │                │        │              │
│    │          │                │        │              │
├──┼─────┼────────┼────┼───────┼─────
│七  │九十三年五│臺中市○○路與五│庚○○  │竊取被害人所有│車牌號碼Ｌ
│    │月三十日上│權七街口        │        │車牌號碼ＬＥＴ│一四三號重
│    │午七時許  │                │        │－一四三號重型│一部
│    │          │                │        │機車供己使用  │
│    │          │                │        │              │
│    │          │                │        │              │
│    │          │                │        │              │
│    │          │                │        │              │
│    │          │                │        │              │
├──┼─────┼────────┼────┼───────┼─────
│八  │九十三年六│臺中市○○路與三│丁○○（│以自備鑰匙開啟│車牌號碼Ｓ
│    │月十六日晚│民路口之人行道上│交由其弟│被害人所有車牌│一六○號輕
│    │間十一時許│                │戊○○使│號碼ＳＸＵ－一│一部
│    │          │                │用）    │六○號輕型機車│
│  │          │                │        │之電門，啟動後│
│    │          │                │        │騎乘該機車離去│
│    │          │                │        │              │
└──┴─────┴────────┴────┴───────┴─────
